【裁判字號】    89,上易,192
【裁判日期】    890429
【裁判案由】    竊盜
【裁判全文】
臺灣高等法院臺中分院刑事判決                八十九年度上易字第一九二號
    上  訴  人
    即  被  告  乙○○
右上訴人因竊盜案件，不服臺灣南投地方法院八十八年度易字第五七七號中華民國八
十八年十二月十四日第一審判決（起訴案號：臺灣南投地方法院檢察署八十八年度偵
字第四四五六號），提起上訴，本院判決如左：
    主      文
上訴駁回。
    事      實
一、乙○○曾於民國（下同）八十五年間因竊盜案件，經原審法院判處有期徒刑一年
    確定，甫於八十六年十月十八日執行完畢。又意圖為自己不法之所有，於八十八
    年九月七日七時許，在彰化縣大村鄉村○村○○○路二十號前，攜帶其所有客觀
    上足對人體安全構成威脅之兇器六角板手一支，竊取賴建州所有車號Ａ六─六Ｏ
    七一號自小貨車一部，得手後留供己用，嗣於八十八年九月十日十二時二十分許
    ，在南投縣南投市○○路與中興路口，為警查獲，除取回上述失竊之自小貨車一
    部發還失主賴建州外，並扣得前揭六角板手一支。
二、案經彰化縣警察局彰化分局報請台灣南投地方法院檢察署檢察官偵查起訴。
    理      由
一、訊據上訴人即被告乙○○雖矢口否認右揭竊盜犯行，辯稱：伊被警查扣之贓車係
    於八十八年九月十日上午九時三十分許，在南投縣草屯鎮○○路碧山加油站附近
    向「魏世杰」借得，該車不是伊所偷竊的云云。惟查，前揭自小貨車一部係被害
    人賴建州所有，於八十八年九月七日七時許，在彰化縣大村鄉村○村○○○路二
    十號前失竊，業據被害人賴建州於警訊時指述綦詳，並有車輛竊盜、車牌失竊資
    料個別查詢報表及贓物領據各一紙附卷可稽及為警扣得之六角板手一支為證。而
    被告於警局及偵查中就借予自小貨車之「魏世杰」其人及被告所稱借車經過，非
    但所述情形先後均不相符，亦核與常情有悖，且經檢察官調查後復查無其人。足
    見被告所辯顯係卸責之詞，自無可採。至被告所稱伊有居住埔里之友人，可證明
    伊無竊盜犯行乙節，則因被告未能陳明其友人姓名及住所，自無從予以傳訊調查
    ，且本件依前開事證研判，被告竊盜犯行已極為明確，故核無再予傳訊調查之必
    要，其犯行洵堪認定。
二、核被告乙○○所為，其攜帶客觀上足對人體安全構成威脅之兇器六角板手竊取財
    物，係犯刑法第三百二十一條第一項第三款之加重竊盜罪。又被告曾於八十五年
    間因竊盜案件，經原審判處有期徒刑一年確定，並於八十六年十月十八日執行完
    畢（見卷附之台灣南投地方法院檢察署刑案資料查註記錄表），其於五年內再犯
    本件有期徒刑以上之本罪，是為累犯，應依刑法第四十七條規定加重其刑。
三、原審以被告犯行明確，而適用刑法上開法條及第三十八條第一項第二款之規定，
    審酌被告犯罪之動機、目的、手段及犯罪所生之損害暨其平日之品性、犯罪後之
    態度等一切情狀，量處有期徒刑壹年，並將被告於警訊時自承用以開啟車輛之工
    具即扣案之六角板手一支，依法宣告沒收。其認事用法，核無違誤，量刑亦屬允
    當適中，被告否認犯罪，上訴指摘原審判決不當，顯無理由，應予駁回。
四、據上論斷，應依刑事訴訟法第三百六十八條，判決如主文。
五、本案經檢察官甲○○到庭執行職務。
中      華      民      國    八十九    年      四      月    二十九    日
                                  臺灣高等法院臺中分院刑事第八庭
                                        審判長法  官  羅  得  村
                                              法  官  劉  榮  服
                                              法  官  古  金  男
右正本證明與原本無異。
不得上訴。
                                              書記官  茆  亞  民
中      華      民      國    八十九     年      五       月     二     日
附錄本案論罪科刑法條全文：
刑法第三百二十一條：
犯竊盜罪而有左列情形之一者，處六月以上五年以下有期徒刑：
一、於夜間侵入住宅或有人居住之建築物、船艦或隱匿其內而犯之者。
二、毀越門扇、牆垣或其他安全設備而犯之者。
三、攜帶兇器而犯之者。
四、結夥三人以上而犯之者。
五、乘火災、水災或其他災害之際而犯之者。
六、在車站或埠頭而犯之者。
前項之未遂犯罰之。                                                      Ｉ


司法院資訊處製作；財團法人民間司法改革基金會備份。
